臺灣新北地方法院板橋簡易庭小額民事判決
　　　　　　　　　　　　　　　　　 110年度板小字第2881號

原　　　告　華南產物保險股份有限公司

法定代理人　陳文智　
訴訟代理人　林明修　
　　　　　　蔡策宇　
被　　　告　劉阿德　

上列當事人間請求侵權行為損害賠償事件，於民國110年10月13
日言詞辯論終結，本院判決如下：
    主  文
被告應給付原告新臺幣壹萬柒仟壹佰肆拾捌元，及自民國一百一
十年六月六日起至清償日止，按年息百分之五計算之利息。
原告其餘之訴駁回。
訴訟費用新臺幣壹仟元由被告負擔新臺幣玖佰壹拾元，其餘由原
告負擔。
本判決原告勝訴部分得假執行。
    事實及理由
一、原告起訴主張：被告騎乘車牌號碼000-000號普通重型機車
    於民國108年10月27日上午9時38分許，行經新北市樹林區館
    前路時，因疏未注意車前狀況之過失，而碰撞原告承保訴外
    人伍美如所有並由訴外人蕭智仁駕駛之車牌號碼000-0000號
    自用小客車(下稱系爭車輛），致系爭車輛受損，案經新北
    市政府警察局交通警察大隊樹林分隊處理在案。系爭車輛經
    送修復，維修費用為新臺幣（下同）18,715元（工資11,436
    元、零件7,279元），業經原告按保險契約理賠完竣，並依
    保險法第53條第1項規定，取得代位行使被保險人對於第三
    人之請求權。為此，爰依侵權行為及保險法第53條第1項規
    定，訴請被告給付原告維修費用18,715元，及自起訴狀繕本
    送達翌日起至清償日止，按年息百分之5計付利息。
二、被告則以：原告保車駕駛緊急煞車導致我追撞，我覺得很不
    甘願。但我願意賠償等語置辯。並聲明：原告之訴駁回，訴
    訟費用由原告負擔。
三、原告主張之上開事實，業據其提出行照、受損照片、道路交
    通事故當事人登記聯單、道路交通事故初步分析研判表、估
    價單、發票等件影本為證，並經本院依職權向經新北市政府
    警察局交通大隊樹林分隊調閱系爭肇事資料查明無訛，足認
    被告對本件車禍事故之發生，有過失甚明，且為被告所不爭
    執，是原告主張被告應就本件事故負損害賠償責任，自屬有
    據。
四、按因故意或過失，不法侵害他人之權利者，負損害賠償責任
    。又不法毀損他人之物者，被害人得請求賠償其物因毀損所
    減少之價額，民法第184條第1項前段、第196條分別定有明
    文。次按依民法第196條請求賠償物被毀損所減少之價額，
    固得以修復費用為估定之標準，但以必要者為限（如修理材
    料以新品更換舊品，應予折舊）。查被告因過失不法致系爭
    車輛受有損害，已如前述，則原告主張被告應負侵權行為損
    害賠償責任，自屬有據。茲就原告請求之金額審酌如下：經
    查，依系爭車輛之維修估價單上所載維修項目，核與該車所
    受損部位相符，堪認上開修復項目所須之費用18,715元（工
    資11,436元、零件7,279元），均屬必要修復費用無誤，被
    告空言辯稱原告修理費過高云云，尚無可採。次查，系爭車
    輛係於108年4月出廠（推定為15日），此有行車執照附卷可
    稽，至108年10月27日受損時，已使用6月12日，依「營利事
    業所得稅結算申報查核準則」第95條第8項規定，固定資產
    提列折舊採用定率遞減法者，以一年為計算單位，其使用期
    間未滿一年者，按實際使用月數相當於全年之比例計算之，
    不滿一月者，以一月計，故以7月計，而零件費用7,279元
    ，係以新品換舊品，揆諸前述，應予折舊。本院依行政院公
    布之固定資產耐用年數表及固定資產折舊率表，即系爭車輛
    耐用年數五年，每年折舊千分之三六九，是以上開零件扣除
    折舊後，原告得請求之修車零件費為5,712元（計算式如附
    表所示；元以下四捨五入）。此外，原告另支出修車之工資
    11,436元，無折舊問題，是原告得向被告請求之修車費用，
    共計17,148元（計算式：5,712元+11,436元＝17,148元），
    即屬有據，應予准許。逾此部分之請求，尚乏依據，應予駁
    回。
五、從而，原告依侵權行為之法律關係，請求被告給付17,148元
    ，及自起訴狀繕本送達翌日即110年6月6日起至清償日止，
    按年息百分之5計算之利息，為有理由，應予准許。逾此部
    分之請求，為無理由，應予駁回。
六、本件原告勝訴部分，係依小額訴訟程序所為被告敗訴之判決
    ，依民事訴訟法第436條之20之規定，爰依職權宣告假執行
    。
七、本件係小額訴訟事件，應依民事訴訟法第436條之19第1項規
    定，確定本件訴訟費用為1,000元（第一審裁判費1,000元）
    ，由被告負擔910元，餘由原告負擔。
八、據上論結，原告之訴為一部有理由，一部無理由，依民事訴
    訟法第436條之23、第436條第2項、第436條之19第1項、第7
    9條、第436條之20，判決如主文。
中　　華　　民　　國　 110　　年　　11　　月　　3 　　日
                  臺灣新北地方法院板橋簡易庭
                      法      官  呂安樂
以上正本係照原本作成。
如不服本判決，應於送達後20日內，向本院提出上訴狀，並表明
上訴理由（上訴理由應表明一、原判決所違背之法令及具體內容
。二、依訴訟資料可認為原判決有違背法令之具體事實。），如
於本判決宣示後送達前提起上訴者，應於判決送達後20日內補提
上訴理由書（須附繕本），如未於上訴後20日內補提合法上訴理
由書，法院得逕以裁定駁回上訴。
中　　華　　民　　國　 110　　年　　11　　月　　3 　　日
                      書  記  官  陳佩瑩
附表
-----
折舊時間           金額
第1年折舊值        7,279×0.369×(7/12)=1,567
第1年折舊後價值    7,279-1,567=5,712